【裁判字號】    99,訴,48
【裁判日期】    990513
【裁判案由】    強盜
【裁判全文】
臺灣士林地方法院刑事判決                99年度訴字第48號
公  訴  人  臺灣士林地方法院檢察署檢察官
被      告  丁○○
選任辯護人  葉鞠萱律師
被      告  丙○○
指定辯護人  本院公設辯護人林龍輝
上列被告因強盜案件，經檢察官提起公訴（98年度偵字第15863
號），本院判決如下：
    主  文
丁○○共同犯強盜罪，處有期徒刑柒年。
丙○○共同犯強盜罪，處有期徒刑伍年貳月。
    事  實
一、丁○○前因毒品、傷害案件，經判處罪刑確定，並定應執行
    刑為有期徒刑1 年，於民國92年7 月26日執行完畢；又因竊
    盜、毒品、強盜等案件，經判處罪刑確定，嗣經減刑並定應
    執行刑為有期徒刑8 年6 月，於98年1 月8 日縮短刑期假釋
    出監，預定於99年11月14日假釋期滿，於後述行為時，猶在
    假釋期間內（均不成立累犯）。
二、緣丙○○於98年9 月6 日下午，前往臺北縣板橋市○○路○
    段35之1 號「熊熊租賃有限公司」，向該公司負責人施福來
    承租車牌號碼4516-EV 號黑色自用小客車（下稱承租車輛）
    ，計畫翌日帶同家人出遊代步之用，友人丁○○（綽號「朱
    兄」、「阿朱」）於同日晚間得知丙○○租車，乃聯絡丙○○於同日晚間10時50分許，駕駛承租車輛至臺北縣板橋市○○○路158 之1 號「祥專業檳榔攤」附近搭載上車，兩人隨
    後經華江橋前往臺北市區，並沿林森北路、市○○道及西門
    町一帶行駛遊逛。迨翌（7） 日凌晨零時55分許，行經臺北
    市大同區○○○路1 巷口，丁○○因見己○○獨自一人行走
    ，竟意圖為自己不法之所有，先指示丙○○迴轉後靠邊停車
    ，丁○○下車後手持外觀形似手槍之物（未據扣案）對己○○喝稱「現在跑路，欠費用」，並將之押入車內後座，丙○○見狀後，明知丁○○此際已著手實行強盜行為，竟與丁○○共同基於意圖為自己不法所有之犯意聯絡，駕車往板橋方
    向行駛，沿途丁○○命己○○將頭低下，以台語對己○○脅
    迫稱：「安靜點」、「你乖乖配合，就不會對你怎樣」、「
    兄弟跑路要錢」等語，並喝令己○○將身上財物交出，己○○因不能抗拒而將身上所有之手錶1 只、鑽戒1 枚及皮包1
    只【內有現金約新臺幣（下同）3 千元、國民身分證、中國
    信託商業銀行及合作金庫信用卡，台新銀行、第一銀行、中
    國信託商業銀行及郵局提款卡、NOKIA 牌型號3120手機1 支
    （IMEI碼000000000000000 ，使用SIM 卡門號為0000000000
    ）】交付丁○○，其中手機部分則應丁○○要求置放在後座
    踏墊上。待行經華江橋時，丙○○告知丁○○該處並無監視
    錄影設備，丁○○乃指示丙○○靠邊停車，復取下己○○眼
    鏡後將之驅趕下車而離去。丙○○隨後開車將丁○○送回「
    祥專業檳榔攤」附近，丁○○下車前取出現金1 千元分予丙○○，並將皮包內其餘財物取走，丙○○見己○○遭強盜之
    手機仍在車內，旋持往鄰近臺北縣板橋市○○○路59號「瑄
    瑄通訊行」，將手機變賣予不知情負責人黃彥翔，又因恐事
    跡敗露，乃將己○○之皮包丟棄於華江橋下。嗣因黃彥翔將
    上開手機轉賣予黎氏潤，經警方根據手機IMEI碼紀錄而循線
    查獲。
三、案經臺北市政府警察局移送臺灣士林地方法院檢察署檢察官
    偵查起訴。
    理  由
一、證據能力
    (一)證人於偵查中向檢察官所為之陳述：
    １、刑事訴訟法第159 條之1 第2 項規定：「被告以外之人
        於偵查中向檢察官所為之陳述，除顯有不可信之情況者
        外，得為證據」，此所稱「顯有不可信之情況」，即指
        關於檢察官取供程序，已經明顯違背程序規定，超乎正
        常期待，而無可信任，是判斷偵查中供述證據是否具有
        證據適格，應以該供述作成之客觀條件及環境，例如陳
        述人於陳述時之心理狀態是否健全、有無違法取供情事
        ，是否出於陳述者之真意所為之供述，作為判斷之依據
        。又偵查中檢察官為蒐集被告犯罪證據，訊問證人旨在
        確認被告嫌疑之有無及內容，與審判期日透過當事人之
        攻防，調查證人以認定事實之性質及目的，尚屬有別。
        偵查中訊問證人，法無明文必須傳喚被告使之得以在場
        ，刑事訴訟法第248 條第1 項前段雖規定：「如被告在
        場者，被告得親自詰問」，事實上亦難期被告有於偵查
        中行使詰問權之機會。此項未經被告詰問之被告以外之
        人於偵查中向檢察官所為之陳述，依刑事訴訟法第159
        條之1 第2 項之規定，原則上屬於法律規定為有證據能
        力之傳聞證據，於例外顯有不可信之情況，始否定其得
        為證據。是得為證據之被告以外之人於偵查中所為之陳
        述，因其陳述未經被告詰問，應認屬於未經合法調查之
        證據，並非無證據能力，而禁止證據之使用。此項詰問
        權之欠缺，非不得於審判中由被告行使以補正，而完足
        為經合法調查之證據。倘被告於審判中捨棄詰問權，或
        證人客觀上有不能受詰問之情形，自無不當剝奪被告詰
        問權行使之可言。
    ２、證人即共同被告丙○○、乙○○、己○○前於臺灣士林
        地方法院檢察署檢察官偵查中所為陳述，均經依法具結
        ，亦無違法取供之情事，並無「顯有不可信之情況」，
        當有證據能力；嗣於本院審理中到庭作證，上開證人復
        經被告及其辯護人行使詰問權，故其等於檢察官偵查中
        所為陳述，均屬合法調查之證據，可為本院判斷之依據
        。
    (二)又為保障被告之反對詰問權，並符合直接審理主義之要
        求，被告以外之人於審判外之言詞或書面陳述，原則上
        屬於傳聞證據，除法律另有規定外，無證據能力，不得
        作為證據使用。刑事訴訟法第159 條之4 對於具有高度
        特別可信之文書，如公務員職務上製作之紀錄文書、證
        明文書，在兼具公示性等原則下，雖屬傳聞證據，例外
        容許作為證據使用。因此，採取上開文書作為證據，應
        注意該文書之製作，是否係於例行性之公務或業務過程
        中，基於觀察或發現而當場或即時記載之特徵。起訴書
        證據清單編號9 所示「分析雙向通聯職務報告」（偵查
        卷第35頁參照）係臺北市政府警察局刑事警察大隊偵查
        第一隊偵查佐陳柏青於偵辦本案所製作之職務報告，當
        係被告以外之人於審判外之書面陳述，因係個案偵查階
        段中所為之職務報告，顯非例行公務過程中基於觀察或
        發現而當場或即時記載而得，而無證據能力。
二、訊據被告丁○○矢口否認上開犯行，辯稱98年9 月6 日晚間
    8 、9 時許前往友人甲○○住處聊天，將近翌日凌晨零時則
    騎機車前去友人戊○○經營之「祥專業檳榔攤」聊天，後來
    被告丙○○也駕車前來檳榔攤一起閒聊，伊根本未乘坐被告
    丙○○所駕車輛出遊，亦未一起前往案發地點實行強盜，友
    人甲○○、戊○○均可為其提出不在場證明云云。經查：
    (一)有關被告丙○○於98年9 月6 日晚間10時50分許，駕駛
        向「熊熊租賃有限公司」承租車輛至臺北縣板橋市○○○路158 之1 號「祥專業檳榔攤」搭載被告丁○○上車
        ，其後經華江橋前往臺北市區，並沿林森北路、市○○
        道及西門町一帶遊逛，迨翌日凌晨零時55分許，行經臺
        北市大同區○○○路1 巷口，被告丁○○指示被告丙○○迴轉靠邊停車，旋下車並手持外觀形似手槍之物強押
        被害人己○○上車，被告丙○○見狀駕車離開現場並往
        板橋方向行駛，途中被告丁○○對被害人恫稱「安靜點
        」、「你乖乖配合，就不會對你怎樣」、「兄弟跑路要
        錢」，並要求被害人將身上財物取出，行至華江橋上，
        被告丙○○暫停路邊，被告丁○○取下被害人眼鏡後，
        將被害人驅趕下車後離去，迨返回「祥專業檳榔攤」後
        ，被告丁○○下車時交付現金1 千元予被告丙○○，並
        將強盜財物取走，被害人之行動電話1 支則由被告丙○○持往鄰近南亞夜市「瑄瑄通訊行」變賣獲利，被告丙○○並將被害人之皮包丟棄華江橋下之事實，業經同案
        被告丙○○迭於檢察官偵查、本院審理中以證人身分指
        證在卷，核與證人即被害人、熊熊租賃有限公司負責人
        施福來、瑄瑄通訊行負責人黃彥翔之證述情節相符，並
        有汽車租賃契約書、中古手機（二手機）買賣契約書在
        卷可佐。
    (二)被告丁○○雖矢口否認上情，然有關被告丁○○搭乘被
        告丙○○所駕車輛，並下車強押被害人上車後洗劫財物
        之事實，經證人即被害人當庭指認被告丁○○身型與強
        押其上車之歹徒相似，本院為求慎重當庭進行聲音指認
        ，被害人證稱被告丁○○之聲音就是當日強押之歹徒（
        同上卷第78頁參照），更見共同被告丙○○之指證非虛
        。又刑事實務上之對人指認陳述，乃由被害人或目擊證
        人指證確認犯罪行為人之證據方法。現行刑事訴訟法雖
        未明定指認之程序，然因指認人可能受其本身觀察能力
        、記憶能力及真誠性之不確定因素影響，考諸刑事訴訟
        法第159 條之1 至第159 條之3 規定被告以外之人所為
        審判外之陳述，須有可信之情況，始得作為證據之趣旨
        ，是如何由指認人為適當正確之指認，自應依個案具體
        情形而決定。案發後之初次指認，無論係司法警察（官
        ）調查或檢察官偵查中所為，常重大影響案件之偵查方
        向甚或審判心證，自當力求慎重無訛，故除被告或犯罪
        嫌疑人係社會知名人士、熟識親友、特徵顯著、曾長期
        近距接觸、現行犯或準現行犯，或其他無誤認之虞者，
        方得採行當面、單獨之指認外，皆應依訴訟制度健全國
        家之例，以「真人列隊指認」方式為之，不宜以單獨一
        人供指認，或僅提供單一照片，甚或陳舊相片，以作指
        認，更不得有任何暗示、誘導之不正方法，否則其踐行
        之程序即非適法（最高法院99年度臺上字第1728號判決
        意旨參照）。經查，被害人初於案發當日即98年9 月7
        日警詢中陳稱無法指認歹徒（偵查卷第51頁參照），嗣
        於98年11月6 日警詢中經警方提供照片6 張以供指認，
        亦表示無法認出（同上卷第56、57頁參照），迨98 年
        11月18日經警方以單向鏡先讓被害人指認被告丁○○後
        ，復提供照片6 張（與98年11月6 日所提供者相同）以
        供指認，被害人固確認被告丁○○即為強押其上車之人
        （同上卷第59、61頁參照），惟依被害人當日供述「因
        為今天警方請我來，在單向鏡指認，見到當天押我上車
        的嫌犯，我慢慢回想起來，又另外一位開車的嫌犯說當
        天就是我被丁○○押上車的，讓我更確定是編號3 的男
        子」等語，顯見警方係以單獨一人之指認方式，且被害
        人係因受共同被告丙○○之認罪誘導而確認被告丁○○
        即為強押其上車之人，依前揭判決意旨，該部分踐行之
        指認程序顯非適法。故被告丁○○之辯護人以被害人於
        警詢中指認被告丁○○係受到共同被告丙○○承認犯罪
        之誘導所致，當屬有據。然對於犯罪嫌疑人之指認，除
        有特別情事外，其正確與否，固取決於第一次之指認；
        多次重覆指認（同一指認人再次之指認）因易將原始印
        象與初次指認之印象混雜重疊，致失去指認之真諦，難
        認有何證據之價值。然指認之方式非僅一端，實務上常
        見有「照片指認」、「聲音指認」、「真人指認」、「
        錄影帶指認」等，不一而足。而上開各指認方式所憑藉
        之指認基礎並不相同，故而分別以上開不同方式進行指
        認時，均屬各該指認方式之「第一次指認」，不得逕行
        加總上開指認基礎均不相同之指認而指係「重覆指認」
        ，並進而以指認人前後指認之結果有別，而遽認其指認
        無證據能力（最高法院99年度臺上字第1702號判決意旨
        參照）。茲被害人於本院審理中當庭指認被告丁○○身
        型與強押其上車之歹徒相似，因被害人證稱強押歹徒曾
        以台語出言「安靜點」（本院第48號卷第68頁參照），
        經本院當庭諭令被告丁○○以台語稱「安靜點」以進行
        聲音指認，被害人聽畢明確證稱被告丁○○之聲音就是
        當日強押歹徒（同上卷第78頁參照），就此被害人於審
        理中之指證當有證據能力，且因屬聲音指認之第一次指
        認，該指認結果之可信性甚高，而堪採信。
    (三)又被告丁○○、丙○○於案發當時分別使用0000000000
        、0000000000門號，業經其二人供承在卷，依卷附雙向
        通聯紀錄顯示，被告丁○○於98年9 月6 日晚間10時17
        分許至10時41分許，數度與被告丙○○通話，迨翌日凌
        晨1 時43分許始再次出現彼此通話紀錄，其間被告丙○○於98年9 月6 日晚間11時26分許結束與0000000000通
        話後（基地台位置為臺北縣板橋市○○路49巷13號），
        迨翌日凌晨1 時42分許始出現基地台位置為臺北縣板橋
        市○○○路○ 段2 號之收發簡訊紀錄（偵查卷第42頁參
        照），而被告丁○○於98年9 月6 日晚間11時26分許與
        0000000000通話之本身基地台位置為臺北縣板橋市○○
        路49巷13號（偵查卷第45頁參照），核與同時間被告丙○○之所在基地台位置相同，足見被告丙○○指證98年
        9 月6 日晚間將近11時許前往板橋「祥專業檳榔攤」搭
        載被告丁○○上車乙節，應屬事實。且依上開通聯紀錄
        ，被告丁○○於98年9 月6 日晚間11時許至翌日凌晨1
        時許之通話基地台位置依序為：臺北縣板橋市○○路49
        巷、四川路1 段326 號（9 月6 日晚間11時48分許）、
        臺北市中山區○○○路○ 段1 號（9 月7 日凌晨零時45
        分許）、板橋市○○路○ 段26號（9 月7 日凌晨1 時19
        分許）、板橋市○○○路139 號（9 月7 日凌晨1 時27
        分許），亦與被告丙○○為警查獲後所供述之行車路徑
        完全一致，參以被告丙○○於案發後曾在電話中向配偶
        乙○○表示剛剛與「朱兄」（指被告丁○○）一起出去
        ，返家後即告知配偶乙○○有關剛才與「朱兄」共同強
        盜之犯行，業經被告丙○○、證人乙○○證述在卷，更
        見被告丁○○即為強押被害人上車之人。況若被告丁○○並未搭乘被告丙○○所駕車輛前往臺北市區，何以行
        動電話通聯紀錄出現臺北市中山區之基地台位置？且被
        告丙○○若蓄意誣陷被告丁○○，又何以知悉被告丁○○案發前後之正確行蹤？益見被告丁○○上開辯解為犯
        後卸責飾詞，無可憑採；且被告丁○○自承與被告丙○○情同兄弟、並無過節（本院聲羈卷第5 頁參照），足
        見被告丙○○並無誣陷被告丁○○之動機，則被告丙○○指證被告丁○○參與本案，應屬有據。
    (四)被告雖聲請傳喚友人戊○○、甲○○作證提出案發時不
        在場證明，然依證人即「祥專業檳榔攤」負責人戊○○
        之證述，檳榔攤平時都在凌晨零時開始營業，印象中被
        告丁○○係於7 日凌晨1 時許到檳榔攤聊天，當時被告
        丙○○並未在場，被告丁○○待約5 至10分鐘後接到友
        人電話表示與他人發生口角，要伊騎車載其至板橋中華
        電信附近幫忙處理（本院第48號卷第95頁以下參照），
        參以證人即共同被告丙○○證稱在華江橋上放下被害人
        後即駕車前往「祥專業檳榔攤」附近讓被告丁○○下車
        ，則被告丁○○非無可能於「案發後」才前往檳榔攤與
        證人戊○○聊天，尚難逕認此為被告丁○○之不在場證
        明。至證人甲○○雖證稱被告曾於98年9 月6 日晚間10
        時許前來其位於臺北縣板橋市○○路65號租屋處泡茶聊
        天，大約待一個多小時後自行離去，翌日凌晨有在「祥
        專業檳榔攤」再次碰面，當時被告丙○○並不在場，經
        檢察官及本院提示通聯紀錄後，復確認98年9 月7 日凌
        晨1 時19分56秒曾接到被告丁○○電話（甲○○使用門
        號為0000000000，被告丁○○發話基地台位置為板橋市
        ○○路○ 段），當時尚未在檳榔攤碰面（同上卷第107
        頁以下參照），參以通聯紀錄顯示被告丁○○於98年9
        月7 日凌晨1 時27分59秒之發話基地台位於「祥專業檳
        榔攤」附近（板橋市○○○路139 號），顯見被告丁○○於凌晨1 時19分56秒「之後」始抵達「祥專業檳榔攤
        」與證人戊○○、甲○○等人碰面。換言之，被告丁○○於98年9 月6 日晚間10、11時許自證人甲○○租屋處
        獨自離去後，迄翌日凌晨1 時19分56秒至1 時27分59秒
        間始抵達「祥專業檳榔攤」，而本案犯罪時間為98年9
        月7 日凌晨零時55分許，故證人戊○○、甲○○之證述
        並無法作為被告丁○○之不在場證明，至為明確。
三、訊據被告丙○○雖坦承駕駛承租車輛搭載被告丁○○，被告
    丁○○並下車強押被害人上車強盜財物，然辯稱其與被告丁○○間並無犯意聯絡，僅為幫助犯罪云云。經查：
    (一)共同實行犯罪行為之人，在合同意思範圍以內，各自分
        擔犯罪行為之一部，相互利用他人之行為，以達其犯罪
        之目的者，即應對於全部所發生之結果，共同負責，不
        問犯罪動機起於何人，亦不必每一階段犯行，均經參與
        。又關於犯意聯絡，不限於事前有所協議，其於行為當
        時，基於相互之認識，以共同犯罪之意思參與者，亦無
        礙於共同正犯之成立。且數共同正犯之間，原不以直接
        發生犯意聯絡者為限，即有間接之聯絡者，亦包括在內
        。從而除共謀共同正犯，因其並未參與犯罪構成要件之
        實行而無行為之分擔，僅以其參與犯罪之謀議為其犯罪
        構成要件之要素，故須以積極之證據證明其參與謀議外
        ，其餘已參與分擔犯罪構成要件行為之共同正犯，既已
        共同實行犯罪行為，則該行為人，無論係先參與謀議，
        再共同實行犯罪，或於行為當時，基於相互之認識，以
        共同犯罪之意思參與，均成立共同正犯。
    (二)被告丙○○雖辯稱事前不知被告丁○○下車目的，後來
        看見被告丁○○手持形似手槍之物押被害人上車，並要
        求被害人交付財物，才知道被告丁○○強盜計畫，情急
        之下繼續往板橋方向行駛，被告丁○○還出言要伊不要
        回頭，不然被認出來自己負責，行經華江橋時，因為想
        趕快結束此事，見該處並無監視器，遂靠邊停車讓被害
        人下車，足見伊與被告丁○○並無犯意聯絡，至多僅為
        幫助犯罪云云。然依證人即被害人之證述，遭人強押上
        車後，負責駕駛之人就直接駕車離開現場，同夥間並無
        對話，負責駕駛之人亦未詢問同夥要開往何處或出言阻
        止，則若被告丙○○並無共同強盜之犯意聯絡，見狀理
        應質問被告丁○○為何押人上車，焉有未加聞問逕自駕
        車離去之理？且被告丙○○自承行經華江橋時，主動向
        被告丁○○表示該處並無監視器而靠邊停車，被告丁○○見狀乃要求被害人取下眼鏡後下車（本院第48號卷第
        121 、133 頁參照），更見被告丙○○參與犯罪構成要
        件實施，且負責尋覓丟放被害人之安全處所。再被告丙○○若僅於被告丁○○犯罪過程中資以助力，衡情犯後
        情緒應十分緊張，何以返抵板橋讓被告丁○○下車時猶
        朋分贓物，並將被害人之手機立即持往鄰近南雅夜市通
        訊行變賣獲利？足見被告丙○○至遲於被告丁○○強押
        被害人上車時已就強盜行為有所犯意聯絡，而非單純幫
        助犯罪。
    (三)又被告丙○○雖於偵查中辯稱事後發現車內遺有手機，
        當時以為是前一位租車客人遺留，才拿去變賣云云，然
        於本院審理中坦承明知為被害人遭強盜之財物而持之變
        賣，且依證人即被害人之證述，當時負責押人之歹徒要
        伊把手機交出來放在後座踏墊上，則負責駕車之被告丙○○聽聞上情後，當無誤認該手機係前一位租車客人遺
        留之可能，故起訴書此部分之認定容有誤會，應予更正
        。
    (四)此外，並有現場照片18張在卷可參。綜上所陳，本案事
        證明確，應依法論科。
四、論罪科刑
    (一)核被告所為，均係犯刑法第328 條第1 項之強盜罪。被
        告二人就上開犯行間有犯意聯絡及行為分擔，應論以共
        同正犯。
    (二)又刑法所稱之兇器，雖無種類之限制，然以依器械之材
        質、體積與用途等特性，在客觀上足以對人之生命、身
        體、安全構成威脅，具有危險性為必要。是於行為人持
        不具殺傷力之槍枝強取他人財物之情形，被害人誤不具
        殺傷力之槍枝為真槍，至喪失其意思自由之程度，固無
        礙於強盜罪之成立。然是否同時具備攜帶兇器之加重條
        件，應以該槍枝已經證明具有上揭兇器之性質為必要（
        最高法院98年度臺上字第7860號判決意旨參照）。本案
        被告丁○○持之強盜之工具，雖經共同被告丙○○、被
        害人指證外觀上形似手槍，然因未據扣案，本院無從以
        勘驗方式查明是否該當於刑法上兇器，本諸「罪證有疑
        ，利歸被告」原則，本院認無積極證據足以證明被告攜
        帶兇器犯強盜罪，特此敘明。
    (三)本院審酌被告均值青年，不思憑藉己力循正當管道獲取
        財物，竟以隨機挑選作案目標之方式強盜路人財物，犯
        罪手法惡劣，法治觀念明顯偏差，且造成被害人迄今難
        以平復之創傷，併其共犯結構所處分工地位、犯罪所得
        、智識程度，其中被告丙○○犯後態度尚稱良好，而被
        告丁○○於假釋中犯罪，且犯後未見悔意，實不宜輕縱
        等一切情狀，認公訴檢察官當庭求處刑度偏重，而分別
        量處如主文所示之刑。
    (四)至被告丁○○持之強盜所使用外型類似手槍之物，被害
        人表示無法確認是否為槍枝（偵查卷第54頁參照），因
        無從認定是否為違禁物，且因未據扣案，為免日後執行
        困難，爰不予宣告沒收。
據上論斷，應依刑事訴訟法第299 條第1 項前段，刑法第28條、
第328 條第1 項，判決如主文。
本案經檢察官張紜瑋到庭執行職務。
中    華    民    國    99    年    5     月    13    日
                  刑事第四庭審判長法  官    李正紀
                                  法  官    莊明達
                                  法  官    楊皓清
以上正本證明與原本無異。
如不服本判決應於收受判決後10日內向本院提出上訴書狀，並應
敘述具體理由：其未敘述上訴理由者，應於上訴期間屆滿後20日
向向本院補提理由書（均須按他造當事人之人數附繕本）「切勿
逕送上級法院」。
                                  書記官   朱俶伶
中    華    民    國    99    年    5     月    13    日
附錄論罪法條：
刑法第328條第1項
意圖為自己或第三人不法之所有，以強暴、脅迫、藥劑、催眠術
或他法，至使不能抗拒，而取他人之物或使其交付者，為強盜罪
，處5 年以上有期徒刑。

司法院資訊處製作；財團法人民間司法改革基金會備份。
